【裁判字號】    90,訴,2418
【裁判日期】    901112
【裁判案由】    毒品危害防制條例
【裁判全文】
臺灣臺中地方法院刑事判決                          九十年度訴字第二四一八號
    公  訴  人  台灣台中地方法院檢察署檢察官
    被      告  甲○○
右列被告因毒品危害防制條例案件，經檢察官提起公訴（九十年度毒偵字第四○五○
號、第四四五三號），本院判決如左：
    主  文
甲○○連續施用第一級毒品，累犯，處有期徒刑壹年。扣案海洛因參包（含袋重共約
參點參公克）沒收銷燬之，空注射針筒參支沒收；又連續施用第二級毒品，累犯，處
有期徒刑陸月。主刑部分，應執行有期徒刑壹年伍月。
    事  實
一、甲○○前於民國（下同）八十五年間，因犯搶奪罪，經本院於八十五年五月二十
    一日以八十五年度少訴字第六三六號判決判處有期徒刑八月，於八十五年六月十
    三日確定，八十五年十月八日執行完畢，詎仍不知悔改，復因施用毒品案件，經
    依本院以八十八年度毒聲字第二一四三號、八十九年度毒聲字第四二○二號先後
    裁定送觀察、勒戒後，均認無繼續施用毒品之傾向，經台灣台中地方法院檢察署
    檢察官分別於八十八年四月十三日以八十八年度偵字第八七四○號、八十九年九
    月二十五日以八十九年度毒偵字第四五五三號處分不起訴確定。竟復基於概括之
    犯意，自九十年一月間某日起，至同年八月三十日前三日內某時止，在臺中縣太
    平市冬瓜山上空地及台中縣太平市○○里○○○路十號住處等處所，以將海洛因
    摻入礦泉水內注射之方式，連續施打第一級毒品海洛因多次；又另行基於概括之
    犯意，自九十年一月間某日起，至同年八月三十日前三日內某時止，在前揭處所
    ，以將安非他命少許置於玻璃球內，或置於錫箔紙上，以火加熱燒烤，使生霧化
    氣體吸入之方式，連續施用第二級毒品安非他命多次。嗣為警分別於九十年八月
    十一日十七時五十分許，在台中縣大里市○○○街二十六號七樓前；九十年八月
    三十日二十三時五十分許，在台中市○○路○段一二一號「雙子座電玩店」前查
    獲，並先後扣得其所有施用所剩及施用海洛因所用之海洛因一包（含袋重約○．
    三公克）、注射針筒一支；海洛因二包（含袋重約三公克）、注射針筒二支等物
    。
二、案經臺中市警察局第一分局報告台灣台中地方法院檢察署檢察官偵查起訴。
    理  由
一、右揭事實，業據被告甲○○於本院審理時坦承不諱，並有扣案被告持有之海洛因
    三包（含袋重共約三．三公克）及注射針筒三支可資佐証，而被告上開為警查獲
    時所採集之尿液，經送檢驗結果，確呈嗎啡、甲基安非他命之陽性反應，有台中
    市衛生局煙毒尿液檢驗成績書二份附卷可稽，足見被告自白確與事實相符。又被
    告前因施用毒品案件，經本院二度裁定送勒戒處所觀察、勒戒後，均認無繼續施
    用毒品之傾向，並先後經台灣台中地方法院檢察署檢察官為不起訴處分確定在案
    ，有台灣台中地方法院檢察署刑案資料查註紀錄表在卷足憑。是本件事證明確，
    被告三犯施用毒品之犯行洵堪認定，應予依法論科。
二、本案被告甲○○前既已因施用毒品，經本院裁定送觀察、勒戒二次後，均認無繼
    續施用毒品之傾向，而分別為台灣台中地方法院檢察署檢察官為不起訴處分在案
    ，則被告復於前揭時、地三犯施用第一、二級毒品之犯行，自應依法論罪科刑。
    核被告所為，係犯毒品危害防制條例第十條第一項施用第一級毒品罪、同條第二
    項之施用第二級毒品罪。被告為施用而持有海洛因、安非他命之低度行為，應為
    施用之高度行為所吸收，均不另論罪。又被告先後多次施用第一級毒品及第二級
    毒品之犯行，時間緊接，所犯構成要件相同，顯係各基於概括犯意為之，均為連
    續犯，應分別論以一罪，並均依法加重其刑。又被告前於八十五年間，因犯搶奪
    罪，經本院判處有期徒刑八月確定，於八十五年十月八日執行完畢等情，有台灣
    台中地方法院檢察署刑案資料查註紀錄表一份附卷可稽，被告於有期徒刑執行完
    畢後五年以內再犯本件有期徒刑以上之二罪，為累犯，均應依刑法第四十七條之
    規定遞加重其刑。被告所犯上開二罪間，犯意各別，罪名互殊，應予分論併罰。
    爰審酌被告之素行、犯罪之動機、目的、施用毒品為自殘行為及犯後坦承犯行，
    態度良好等一切情狀，量處如主文所示之刑，並定其應執行刑，以示懲儆。
三、至扣案之海洛因三包（含袋重約三．三公克），應依毒品危害防制條例第十八條
    第一項前段之規定，宣告沒收銷燬之；另注射針筒三支係被告所有，用以供施用
    海洛因所用之物，業據被告供明在卷，應依刑法第三十八條第一項第二款宣告沒
    收。
據上論結，應依刑事訴訟法第二百九十九條第一項前段，毒品危害防制條例第十條第
一項、第二項、第十八條第一項前段、第二十條第三項，刑法第十一條前段、第五十
六條、第四十七條、第五十一條第五款、第三十八條第一項第二款，判決如主文。
中      華      民      國      九十      年      十一      月  十二    日
                                臺灣臺中地方法院刑事第六庭
                                    法  官  劉  麗  瑛
右正本證明與原本無異。
如不服本判決，應於送達後十日內向本院提出上訴狀 （須附繕本） ，上訴於台灣高等
法院台中分院。
                                    書記官
中      華      民      國      九十      年      十一      月  十二    日
附錄論罪科刑法條
毒品危害防制條例第十條第一項、第二項
施用第一級毒品者，處六月以上五年以下有期徒刑。
施用第二級毒品者，處三年以下有期徒刑。


司法院資訊處製作；財團法人民間司法改革基金會備份。
